【裁判字號】    97,易,412
【裁判日期】    980409
【裁判案由】    贓物等
【裁判全文】
臺灣高雄地方法院刑事判決               97年度易字第412號
公  訴  人  臺灣高雄地方法院檢察署檢察官
被      告  丁○○
選任辯護人  單文程律師
被      告  甲○○
                    （現於臺灣高雄第二監獄執行中）
被      告  乙○○
被      告  丙○○
被      告  戊○○
被      告  己○○
選任辯護人  陳里己律師
            楊啟志律師
            吳淑靜律師
上列被告因贓物等案件，經檢察官提起公訴（96年度偵字第32093號）
，本院判決如下：
    主  文
丁○○寄藏贓物，共柒罪，均累犯，各處有期徒刑肆月，扣案之
砂輪機壹臺、電鑽壹臺，均沒收之；又牙保贓物，累犯，處有期
徒刑壹年貳月。應執行有期徒刑貳年貳月，扣案之砂輪機壹臺、
電鑽壹臺，均沒收之。
甲○○犯攜帶兇器竊盜罪，共拾肆罪，均累犯，所處之刑、沒收
之物均如附表所示。應執行有期徒刑伍年，扣案之T 型扳手伍支
，均沒收之。
乙○○幫助犯攜帶兇器竊盜罪，處有期徒刑月，如易科罰金，
以新臺幣壹仟元折算壹日。其他被訴結夥攜帶兇器竊盜罪部分均
無罪。
己○○故買贓物，處有期徒刑陸月，如易科罰金，以新臺幣壹仟
元折算壹日。其他被訴故買贓物部分均無罪。
丙○○、戊○○均無罪。
    事  實
一、丁○○前於民國93年間因偽造文書案件，經臺灣屏東地方法
    院以93年度簡字第993 號判處有期徒刑6 月確定，甫於94年
    10月20日易科罰金執行完畢；甲○○前於92年間，因侵占案
    件，經臺灣雲林地方法院分別以92年度易字第440 號、92年
    度簡上字第132 號判處有期徒刑8 月、5 月確定，並定應執
    行刑1 年，甫於94年7 月7 日縮刑期滿執行完畢。
二、丁○○以買賣二手車為業，其明知甲○○欲偷竊汽車出售，
    竟仍基於寄藏、牙保贓物之犯意，告知甲○○何種車種、款
    式之車輛較容易銷贓，而由甲○○意圖為自己不法所有，基
    於竊盜之犯意，攜帶客觀上足供兇器使用之T 型扳手，分別
    於附表編號1 、3-14所示之時、地，以破壞車鎖及電門之方
    式竊取附表1 、3-14所示之車輛後，旋即1 次1 台分別寄藏
    於丁○○提供之屏東縣竹田鄉○○村○○路5 號前及「無極
    鳳凰指玄堂」前廣場，再由丁○○、甲○○將上開車輛之車
    身及引擎號碼以砂輪機、電鑽磨去後，由丁○○將磨去引擎
    號碼之贓車開往屏東縣竹田鄉○○路75號，即其經營之車廠
    對面空地，或附表編號14所示之地點予以收寄藏匿，並由丁○○於96年10月26日至同年11月2 日間某日，基於牙保贓物
    之犯意，代為牙保附表編號3 、4 、7-11共7 台車輛，以每
    輛新台幣（下同）7500至9000元不等之價格，出售予明知上
    開車輛來源不明，而仍基於故買贓物之犯意買受之廢棄車解
    體業者己○○，由己○○拆解變賣之，而丁○○取得價金後
    ，再將上開變賣所得之一半交付予甲○○，藉此牟利。另於
    96 年11 月8 日上午某時許，乙○○明知甲○○前往高雄市
    三民區○○路547 號前係為竊取車輛，竟仍基於幫助加重竊
    盜之犯意，應甲○○之請求，同意於甲○○竊車得手時，開
    回甲○○之原車，使甲○○毋須顧慮原車無人駛回，而得遂
    行竊車之犯行，乃搭乘甲○○駕駛車號不詳之自用小客車前
    往該處，由甲○○持上開之T 型扳手下車，以前揭相同方式
    竊取附表編號2 所示之車輛，乙○○則駕駛原車跟隨駕駛竊
    得贓車之甲○○回「無極鳳凰指玄堂」停放。嗣於96年11月
    8 日下午2 時30分許，員警依法分別至屏東縣竹田鄉○○路
    5 號、屏東縣竹田鄉○○路75號（起訴書誤載為78號）對面
    空地、屏東縣南州鄉○○路1 巷23之16號「宏金企業社」對
    面空地執行搜索時，分別於屏東縣竹田鄉○○路5 號、屏東
    縣竹田鄉○○路75號前、高雄市○○路與熱河路口，扣得甲○○所有供犯罪所用之T 型扳手5 支，及附表編號1 、2 、
    5 、6 、12、13、14之7 台尚未售出之車輛，及於「宏金企
    業社」對面空地，扣得附表編號3 、4 、10、11之車輛4 台
    經解體之車輛，另於96年11月19日，經甲○○主動帶警察前
    往附表編號7 、8 、9 所示地點，扣得如附表編號7 、8 、
    9 之車牌、點數存摺、識別證等物，始循線查獲上情。
二、案經高雄市政府警察局左營分局移請臺灣高雄地方法院檢察
    署檢察官偵查起訴。
    理  由
壹、證據能力部分：
一、被告丁○○於96年11月9 日於偵查中所為陳述內容，其辯護
    人主張其記載係屬有誤，經本院於97年4 月28日當庭播放該
    日偵訊光碟勘驗其內容，有勘驗筆錄1 份在卷可憑（見本院
    卷(一)第171-177 頁），是本院認被告丁○○於96年11月9 日
    偵查中之陳述內容究竟如何，於錄音與筆錄記載有所出入之
    情況下，即應以本院勘驗筆錄之內容為據。
二、按被告以外之人於審判外之言詞或書面陳述，除法律有規定
    者外，不得作為證據，刑事訴訟法第159 條第1 項定有明文
    ，此即學理上所稱之「傳聞證據排除法則」，而依上開法律
    規定，傳聞證據原則上固無證據能力，但如法律別有規定者
    ，即例外認有證據能力。又按被告以外之人於檢察事務官、
    司法警察官或司法警察調查中所為之陳述，與審判中不符時
    ，其先前之陳述具有較可信之特別情況，且為證明犯罪事實
    存否所必要者，得為證據，刑事訴訟法第159 條之2 定有明
    文。所謂「前後陳述不符」之要件，應就前後階段之陳述進
    行整體判斷，以決定其間是否具有實質性差異，惟無須針對
    全部陳述作比較，陳述之一部分有不符，亦屬之。而所謂「
    較可信之特別情況」之情形，亦應就前後陳述時之各種外部
    情況進行比較，以資決定何者外部情況具有可信性，若陳述
    係在特別可信之情況所為，則虛偽陳述之危險性即不高，雖
    係審判外陳述，或未經被告反對詰問，仍得承認其有證據能
    力，又此之「必要性」要件，必須該陳述之重要待證事實部
    分，與審判中之陳述有所不符，包括審判中改稱忘記、不知
    道等，雖非完全相異，但實質內容已有不符者在內（最高法
    院96年度臺上字4304號、96年度臺上字第4414號判決意旨可
    資參照）。本件同案被告甲○○、丁○○係其他共同被告是
    否涉有起訴書所載犯行之重要證人，渠2 人於審理中之證述
    核與其於警詢中關於竊取車輛數量、販賣予己○○車輛數量
    等細節不盡完全相符，揆之上開說明，是可認渠等於警詢中
    陳述與與審理中不符。又本院審酌證人甲○○、丁○○於警
    詢中陳述，並無證據足認有遭到強暴、脅迫、詐欺或其他不
    正方法之對待之情形，致影響其陳述之任意性，且渠等於接
    受警詢之時點離案發僅有數日，記憶應較為清晰，復因渠2
    人當時甫接受調查，較無機會受其他共同被告或利害關係人
    之影響，而有虛捏其詞之時間，應認具有較可信之特別情況
    ，且為證明犯罪事實存否所必要，依上揭規定，認共同被告
    甲○○、丁○○於警詢之證言具有證據能力。
三、又按被告以外之人於審判外之陳述，雖不符刑事訴訟法第
    159 條之1 至之4 之規定，然經當事人於審判程序同意作為
    證據，法院審酌該言詞陳述或書面陳述作成時之情況，認為
    適當者，亦得為證據。當事人、代理人或辯護人於法院調查
    證據時，知有第159 條第1 項不得為證據之情形，而未於言
    詞辯論終結前聲明異議者，視為有前項之同意，同法第159
    條之5 定有明文。除上開證據外，本判決下列所引用之證據
    ，業經被告、辯護人及檢察官於審理中同意作為證據（見本
    院卷(一)第108 頁、卷(二)第27頁），並經本院審理時予以提示
    並告以要旨，且各經檢察官及被告及其辯護人表示意見，當
    事人已知上述書證乃傳聞證據，且未於言詞辯論終結前對該
    等證據異議，依上開規定，本院審酌該等傳聞證據作成時之
    狀況，並無不宜作為證據之情形，均得作為證據。
貳、實體部分：
一、有罪部分：
（一）被告甲○○部分：
      訊據被告甲○○於本院審理中對於上開犯罪事實坦承不諱
      ，核與證人即共同被告丁○○、被害人申○○、辰○○、
      辛○○、癸○○、卯○○、寅○○、午○○、未○○、庚○○、酉○○、丑○○、子○○、巳○○、壬○○於警詢
      中、偵查中證述情節大致相符，並有失竊車輛之照片65張
      、被害人指認失物之照片39張、高雄市政府警察局左營分
      局扣押筆錄、扣押物品目錄表、扣押物品清單共6 份、贓
      物認領保管單、車籍查詢基本資料6 紙、失車紀錄3 紙、
      車輛協尋電腦輸入單7 紙、車輛尋獲電腦輸入單9 紙、高
      雄市政府警察局96年11月27日高市警鑑字第0960070128號
      鑑驗通知書暨相片冊，及扣案之T 型扳手5 支等件在卷可
      憑，足認被告甲○○前開自白與事實相符，其上開加重竊
      盜犯行堪予認定。
（二）被告丁○○部分：
      訊據被告丁○○於本院審理中固坦承向甲○○取得上開車
      輛時，早已知情上開車輛均係贓車，惟矢口否認有何共同
      竊盜之犯行，辯稱：其只有負責收購，沒有指示甲○○竊
      盜等語。經查：
１.   被告丁○○係以從事買賣二手車輛為業，甲○○竊得如附
      表所示之14台車輛後，均開往屏東縣竹田鄉○○村○○路
      5 號前交予丁○○，而丁○○於取得上開車輛之始，即對
      上開車輛均係贓車一事業已知悉等情，業經證人即共同被
      告甲○○於警詢、偵查中證述無誤，參以甲○○於96年11
      月9 日警詢中證稱：「剛開始都是丁○○自己將贓車引擎
      號碼磨掉，後來丁○○沒空，就叫我幫他磨.. 」 等語（
      見警卷(一)第8 頁），及丁○○於96年11月9 日本院訊問時
      供稱：「我第一次向被告甲○○購買時，算是廢車，我擔
      心是贓車，所以就將引擎跟車身號碼磨掉... 」等語（見
      本院偵聲卷第8 、9 頁），並參酌甲○○所偷竊之車輛，
      其車鎖及電門均已遭破壞，其外觀顯與一般廢車不同等情
      ，足認被告丁○○對於甲○○駕駛前來之車輛，係其竊取
      之贓車一事早有認識。
２.   按刑法上之寄藏贓物，係指受寄他人之贓物，為之隱藏而
      言，最高法院51年度台上字第87號判例可資參照。是依甲○○證稱：「我偷了車後，就把車開到屏東縣竹田的竹南
      村，是丁○○阿公住的附近，在一間廟前空地，那是丁○○的地方，車子交給丁○○，他會用電動砂輪機及電鑽，
      把引擎及車身號碼磨掉，開到屏東的一塊空地，我有跟他
      去過，但不知地址，再打電話給宏金還是金宏的解體場把
      車拖去」等語（見32093 號偵卷第10頁），及丁○○於審
      理中供稱：竹南路75號、新興路5 號都是我放車的地方，
      新興路是我老家，竹南路是我的車廠，甲○○開車到新興
      路讓我估價，有時候我會開過去竹南路75號放等語（見本
      院卷(二)第61頁），核與附表編號1 、2 、5 、6 、12、13
      之車輛扣案之地點相符，另附表編號14之車輛，亦為甲○○竊取後交由丁○○藏放於高雄市○○路與熱河路口，亦
      經丁○○於警詢時供承在卷（見警卷(二)第19、20頁），堪
      認被告甲○○每次竊取如附表所示之車輛後，均將車輛開
      往丁○○提供之其祖父位於屏東縣竹田鄉○○村○○路5
      號老家前廣場置放，而丁○○亦基於寄藏贓物之犯意，為
      其受寄並磨去引擎號碼而隱藏之。
３.   又丁○○為甲○○寄藏上開贓物後，即通知己○○前來收
      購贓物，附表編號3 、4 、7 、8 、9 、10、11之車輛，
      均由其於96年10月26日至同年11月2 日間某日，以7500
      元至9000元不等之價格出售予己○○，嗣由己○○拖至宏
      金企業社解體一事，除有證人甲○○前開之證述外，亦經
      丁○○於警詢、偵查時一一指陳無誤（見警卷(二)第18、19
      頁、聲羈卷第4 、5 頁），是丁○○雖未直接以甲○○名
      義撮合甲○○與己○○間之買賣，而是藉己買賣二手車為
      業之便，找熟識之解體場代甲○○銷贓，惟按「牙保」者
      乃居間介紹之意，不論直接或間接均屬之，是其行為仍應
      成立刑法第349 條第2 項之牙保贓物罪，此徵之丁○○交
      付款項予甲○○之時點，係在每次為甲○○銷贓之後一情
      可明。至於被告丁○○雖於本院98年3 月19日審理中翻異
      前詞供稱：其只有向甲○○故買贓車，價錢是甲○○賣車
      時就決定云云，惟參以其原於96年11月9 日偵查中供稱：
      「（如果決定要買以後呢？）就，如果銷售完再付錢給他
      （甲○○）。」（見本院卷(一)第174 頁），及96年11月19
      日於警詢時供稱：「（你向甲○○購買贓車價錢為何？）
      我是以我賣給己○○之價錢一半給甲○○。」等語（見警
      卷(二)第22頁），及參以扣案之甲○○筆記紙3 張（見警卷
      (一)第148-151 頁），雖經甲○○屢於96年11月9 日警詢、
      97 年6月26日、98年3 月19日審理中證述在卷，惟其3 次
      證述前後不一，內容均大相逕庭，惟其3 次證述之共同點
      ，均供稱7000、9000係指車輛之賣價，酌以其上文字：「
      10 月29 日，沒觸媒7000X3=21000，觸媒9000X3=27000，
      郭大哥6000X2＝12000 ，共60000/2 ＝30000 ，給11500
      ，00000-00000 ＝18500 ，未給18500 」等語，由上開車
      輛之賣價相加後除以2 ，及「給11500 」、「00000-00
      000=18500 」、「未給18500 」等語，佐以丁○○前開之
      供述，堪認渠2 人之交易模式，顯然係甲○○每次交車予
      丁○○後，由丁○○磨去引擎號碼，駛往屏東縣竹田鄉○○路75號停放，再整批將車賣予己○○，並在獲知該批車
      輛之價格後，渠2 人再據之結算，並由丁○○將所得贓款
      之一半交予甲○○，其留存賣價之一半作為其牙保贓物之
      代價。是丁○○與甲○○間，並非丁○○事後改稱之買賣
      贓物關係，而係由丁○○代甲○○牙保贓物一事，堪可認
      定。
４.   公訴人雖認甲○○係基於丁○○之指示而共同竊盜上開車
      輛，惟此無非以甲○○於警、偵之證述、丁○○之供述資
      為佐證，惟查：(1)甲○○於96年11月9 日警、偵時雖指證
      其係聽從丁○○指示前往偷車，於97年1 月7 日本院訊問
      時又改口都是自己決定偷車之型式，於97年3 月17日本院
      訊問時復改稱係丁○○指定地方命其去偷車，於本院97年
      6 月26日、98年3 月19日審理期日又矢口否認上情，是其
      證詞反覆，前後已然不一。又甲○○於審理中陳稱：其於
      96 年11 月9 日接受警詢時因毒癮發作，所以不知道在講
      什麼等語，惟觀諸甲○○上開警詢筆錄內容，其均能針對
      警察所提問之問題，逐一予以回答，未見有何因毒癮發作
      而影響其陳述之情，其所辯雖不可採，惟參諸其於96年11
      月9 日警詢之內容，其證稱：「我透過朋友認識丁○○半
      年多，丁○○是在從事買賣汽車的，他『有時』會叫我指
      定車種去偷車，『有時』我會偷車來賣他。」、「（
      UK-8210 自小客車你如何竊取？）我跟朋友乙○○先一起
      開我的車子，再來我先下車尋找目標... 」、「（你為何
      竊取UK-8210 號自小客車？）之前丁○○跟我說這部車停
      在那裡，要我去竊取... 」（見警卷(一)第5-8 頁），是其
      於同一次陳述中，對於竊取「UK-8210 」號自用小客車之
      原因，先稱是自己下車找尋竊盜目標，又稱是丁○○先前
      指示，其陳述已先後矛盾；又其於警詢證稱丁○○「有時
      」指定「車種」叫其去偷，「有時」是其自行尋找竊盜目
      標，故甲○○交予丁○○之車輛中，何台車輛係由丁○○
      指示所偷竊，要無從辨明，即難以其上開不確定之證詞，
      遽認丁○○就附表所示之車輛與甲○○間均有竊盜之犯行
      分擔及犯意聯絡。又甲○○在同一日間，在警詢原陳稱：
      丁○○有時指定車種叫伊去偷；於偵查時證稱：全部的車
      都是丁○○提議去偷的，是他告訴我要什麼樣的車子，有
      時他會告訴我那部車放在哪裡叫我去偷；於聲請羈押訊問
      時復陳稱：有與丁○○共同竊車，分工方法是他去找車子
      ，找到就叫我去偷等語（見32093 號偵卷第10頁、聲羈卷
      第5 、6 頁），是其證詞有愈加誇大之趨勢，即難以其前
      開有瑕疵之證詞，遽斷丁○○確有其指證之指示其偷車之
      事實。(2)依附表所示之車輛，甲○○所偷竊之車輛之年份
      及廠牌，確有集中於81年至84年間，福特或裕隆廠牌之老
      舊車輛之特徵，是甲○○於本院訊問中證稱：因為我本來
      剛開始偷10部10幾年車，後來有2 部比較新的車，丁○○
      說不要偷新車，舊的車比較好銷贓等語（見偵聲卷第17
      頁），並非不可採信，然丁○○既為甲○○牙保贓車，業
      如前述，是其縱使曾向甲○○告知何種車款較易銷贓，惟
      此僅得認為係丁○○為銷贓之方便，向甲○○提供之資訊
      ，並未見丁○○有何分擔竊取車輛之行為，亦無證據足認
      其有利用甲○○行為以達其竊盜目的之意思，難認其與甲○○間確有共同竊盜之犯意聯絡。又甲○○除偷竊車輛交
      予丁○○外，亦有將其他竊得贓車售予九益發解體場，業
      經甲○○於審理中供陳在卷（見本院卷(一)第254 頁），故
      甲○○前已有竊取車輛以換取金錢花用之犯行，即無從認
      定甲○○竊取車輛之犯意係出於丁○○指使始起意，遽難
      論斷其與甲○○有何共同竊盜或教唆竊盜之犯意。(3)另丁○○雖於偵查中供稱：其與甲○○曾有一同出去過2 、3
      次，惟其於96年11月9 日偵訊之內容，經本院勘驗結果，
      其係以：「（為什麼甲○○說是有的車是跟你去偷的，你
      有什麼意見？）他叫我開車，我不知道他在行竊，到現場
      之後才知道。」、「（然後怎樣？）他叫我停車，他就下
      去偷竊，那時我才知道。」、「（然後他的車給你開？）
      他女朋友開，或者是叫我開這樣子，他是不預期的。」等
      語（見本院卷(一)第175 、176 頁），是其雖坦承其與甲○○一同開車出去時，甲○○曾下車竊車，惟其並非出於共
      同竊盜之犯意，而係甲○○臨時起意，其自始並未料及，
      又其隨同甲○○外出時，甲○○所竊取之車輛，亦未有證
      據足認確係為起訴書所載附表所示之車輛，亦難據此認丁○○涉有公訴人所指之共同竊盜犯嫌。
（三）被告乙○○部分：
      訊據被告乙○○於本院審理中固坦承甲○○前往竊車時，
      ，其曾跟隨過4 、5 次，並幫甲○○開車回來，惟矢口否
      認有何共同竊盜之犯行，辯稱：其不知道甲○○在偷車，
      其沒有共同竊盜云云。經查：
１.   被告乙○○與甲○○為男女朋友關係，甲○○前往偷車之
      時，乙○○曾與丁○○或自己跟隨甲○○去過4 、5 次，
      ，如果丁○○在，就由丁○○開車，如果其自己去，就由
      其將車開回來等情，業經證人即共同被告甲○○、丁○○
      證述在卷，並為乙○○所不爭執，上情堪可認定。
２.   乙○○雖否認其知情甲○○係前往竊盜，惟參以警察於
      96年11月8 日下午2 時40分，前往屏東縣竹田鄉○○村○○路5 號「無極鳳凰指玄堂」時，當場查獲用砂輪機磨去
      「UK-8210 」車輛引擎號碼之甲○○，及在一旁觀看之乙○○一事，業經證人甲○○於警詢中確認無訛，並為乙○○所不否認，參以乙○○於警詢、審理中供稱：甲○○每
      次都是說要去買車，96年11月8 日甲○○也是說要去買車
      子，我看過3 次他們在磨引擎號碼，我沒有問為何要磨，
      甲○○把車子開回去就會磨，有時我看他拿鑰匙，後來我
      看到他拿扳手，我問他為何拿那個，他說鑰匙忘記帶去，
      11月8 日那次也是，後來我覺得奇怪他買車都是晚上，我
      就怕到，我就說我不要去了等語（見警卷(一)第18、19頁、
      本院卷(一)第213 頁），衡以常情，堪認被告乙○○縱使一
      開始與甲○○一同外出時，因信任甲○○買車之謊言，不
      知甲○○有竊取車輛之意圖，惟其於數次見聞甲○○以扳
      手開啟車門，且將車開回丁○○提供處所後，又與丁○○
      以砂輪機磨損引擎號碼等情，亦已對甲○○竊車一情知之
      甚詳。是於96年11月8 日當日，甲○○縱有如乙○○所辯
      藉言買車之情邀約其上車，其亦應已知悉甲○○係為竊取
      他人汽車而邀其同往，惟其仍同意為之，並於甲○○遂行
      附表編號2 之竊車犯行時，為其駕駛原車，使甲○○得以
      竊取並駕駛贓車回丁○○處所，足見乙○○事前即有幫助
      甲○○竊盜之犯意，其在甲○○行竊駛離他人之車同時，
      將原車駛回之幫助行為，使甲○○無後顧之憂，而得以遂
      行其竊盜犯行，其幫助加重竊盜犯行，洵堪認定。
（四）被告己○○部分：
      訊據被告己○○於本院審理中固坦承曾向丁○○收購車輛
      ，惟矢口否認有何故買贓物之犯行，辯稱：其不知道丁○○所販售之車輛為贓車云云。經查：
１.   己○○係經營「宏金企業社」之解體回收車輛業者，附表
      編號3 、4 、10、11於宏金企業社查扣之已解體車輛，係
      丁○○所出售予伊一事，業經證人即共同被告丁○○證述
      無誤，並有扣押清單1 份在卷可稽，且為己○○所不爭執
      ，上情堪可認定。
２.   另附表編號7 、8 、9 之車牌、點數存摺、識別證、維護
      紀錄表，係甲○○於96年11月19日帶同警方分別於附表編
      號7 、8 、9 所示之地點所尋獲，並經警方聯絡失竊車主
      ，確定為其失竊日期分別為96年10月26日、96年10月29、
      30日，均在己○○辯稱最後1 次向丁○○收購即96年11月
      2 日之前，依甲○○於審理中供稱：附表編號7 、8 、9
      車輛為其偷竊交付予丁○○，及丁○○證稱：其大概跟甲○○買過15台車輛左右，全部賣給己○○解體等語（見本
      院卷(一)第24頁），及甲○○偷竊車輛後，將車輛寄藏予丁○○處，由丁○○轉售予己○○之前述銷贓模式，堪認上
      開已未見車體之車輛，亦已由丁○○售予己○○無誤。
３.   己○○雖辯稱：不知向丁○○收購之車輛為贓車云云，惟
      查：(1)參以己○○於警詢、偵查中辯稱：跟丁○○買過20
      幾台車輛，共收購過3 、4 次，最後1 、2 次收購時我有
      發現引擎號碼被磨掉，我有以電話或口頭問丁○○，為何
      引擎號碼被磨掉，他說那些是權利車的「子車」，就是車
      子車牌掛在別的車子上使用的那種車，所以我就沒有懷疑
      ，為何最後第2 次發現引擎號碼被磨掉後，還要去向他收
      購汽車，是因為他之前還欠我錢等語（見警卷(一)第24-27
      頁、3209 3號第13、14頁），足見其於審理中翻異改稱：
      只有向丁○○購買5 台車輛，是在拆解時才發現引擎號碼
      被磨掉云云，並不足採。又所謂「子車」係為因設定動產
      擔保之「母車」為防銀行或討債公司追查，故「母車」之
      使用者，方將另台老舊同款式顏色之「子車」車牌移裝於
      「母車」上使用，以達躲避債權人之目的，然「母車」既
      為需用「子車」之車牌，是「子車」之來源必然需為合法
      未經報廢之車輛，故縱使「子車」之車主欲將該車交由解
      體場回收，其又有何磨損引擎號碼之需要，足見己○○前
      開辯詞要屬悖於常理，其於發現向丁○○收購之車輛引擎
      號碼遭磨損後，仍再度向丁○○收購贓車，其具有故買贓
      物之犯意，灼然甚明。(2)又己○○身為解體場之業者，對
      於收購之車輛是否為贓車一事，自應有所篩選及防範，而
      其於警詢、偵查中自承：其向丁○○收購之上開車輛，均
      未有讓渡切結書，亦未有車籍報廢證明等語，是其在未有
      任何確認車輛係經車主同意出售之確認動作，亦無於公路
      監理加值網站，查詢車輛是否有失竊紀錄之情形下，即向
      丁○○大量收購車輛，其辯稱不知為贓物，已無可採。又
      其改稱：其一開始有向丁○○索取讓渡書，後來久了才鬆
      懈，欠稅的車本來就沒有車籍報廢證明云云，惟車輛縱使
      欠稅，亦僅乏向監理機關車籍報廢手續，要無磨損車輛引
      擎號碼磨損之必要，況上開贓車既經甲○○破壞車門之門
      鎖及電門，是其外觀上亦存有此等明顯之特徵，然己○○
      均無視於此，顯見其前開所辯，要屬無稽，其故買贓物之
      犯行，堪可認定。
（五）論罪科刑部分：
１.   查附表編號3 、4 、7-11所示之贓車，究為被告丁○○分
      幾批牙保出售予故買贓物之己○○一情，依被告丁○○於
      審理中供稱：其1 次賣給己○○車輛數量約8 到10輛等語
      （見本院卷(一)第270 頁），參以上開車輛遭竊時間相近，
      差距均約於5 日內等情，既無證據證明此等贓車係分2 次
      以上出售予己○○，自應依最有利被告方式計算，認上7
      台車輛係被告丁○○1 次出售予己○○。是核被告丁○○
      1 次牙保附表編號3 、4 、7-11共7 台車輛之行為，係犯
      刑法第349 條第2 項之牙保贓物罪，寄藏附表編號1 、2
      、5 、6 、12、13、14車輛之行為，各係犯同法第349 條
      第2 項之寄藏贓物罪。又刑法第321 條第1 項第3 款所謂
      之兇器，其種類並無限制，凡客觀上足對人之生命、身體
      、安全構成威脅，具有危險性之兇器均屬之（最高法院79
      年台上字5253號判例參照），本件被告甲○○犯案用之T
      型扳手，係質地堅硬之鐵製品，為其破壞汽車門鎖、電門
      所用，業據被告甲○○供述明確，被告甲○○攜帶上開工
      具竊取財物，客觀上對人之生命、身體、安全足以構成威
      脅，而具有危險性，自屬兇器無訛，是被告甲○○於附表
      所犯各罪，均係犯刑法第321 條第1 項第3 款之攜帶兇器
      竊盜罪（就附表編號11、12部分，起訴書第7 頁論罪法條
      欄，雖就被告甲○○未引為共同正犯，惟參諸起訴書第2
      頁之犯罪事實欄已載明：「甲○○另與丙○○、戊○○共
      同意圖為自己不法所有，基於竊盜之犯意聯絡...」等語
      ，是被告甲○○此部分犯罪事實應在起訴範圍無疑，附此
      敘明）。被告乙○○所為，係犯刑法第30條第1 項、第
      321 條第1 項第3 款幫助攜帶兇器竊盜罪。被告己○○所
      為，係犯刑法第349 條第2 項之故買贓物罪。
２.   按刑事訴訟法第300 條規定：「前條之判決，得就起訴之
      犯罪事實，變更檢察官所引應適用之法條」，係指法院得
      就有罪判決，於不妨害基本社會事實同一之範圍內，不受
      起訴法條之拘束，而變更起訴法條（最高法院93年度台上
      字第2870號判決參照），本件檢察官起訴書之犯罪事實欄
      記載：「丁○○、甲○○復與乙○○共同意圖為自己不法
      所有，基於竊盜之犯意聯絡，由甲○○攜帶客觀上足供兇
      器使用之T 型板手、乙○○負責把風，依丁○○指示，於
      附表一所示時、地，竊取附表一所示之車輛後，再將上開
      車輛交予丁○○，每次可得3000元至9000元不等，丁○○
      取得上開車輛後，與甲○○先將車輛之車身及引擎號碼以
      砂輪機、電鑽磨去後，再以每臺7500元之價格，出售予明
      知上開車輛來源不明，而仍基於故買贓物之犯意，予以買
      受之廢棄車解體場業者己○○，再由己○○拆解變賣，藉
      此牟利... 」等語，已明確記載被告丁○○為甲○○收寄
      贓物而隱藏之，且為其牙保贓物出售予己○○牟利之事實
      ，是被告丁○○寄藏、牙保贓物之事實，本在起訴範圍之
      內（最高法院94年度台非字第261 號參照），嗣本院據上
      開同一之社會基本事實範圍審理結果，認被告丁○○所為
      並非共同竊盜，而係為寄藏、牙保贓物，理由業如前述，
      是公訴人認被告丁○○涉犯刑法第321 條加重竊盜罪，尚
      有未洽，起訴法條應予變更。又遍查卷內證據，均未見被
      告乙○○於甲○○竊盜時負責把風之積極證據，是乙○○
      雖與甲○○一同駕車至竊盜現場，然其僅負責於甲○○下
      手竊車而將該車駛離以遂行犯罪之同時，將原車開回丁○○提供之處所，其行為既係出於幫助意思，又僅係對於該
      犯罪之實行有所助益之協助行為，其並非以自己犯罪之意
      思，又未參與構成要件之行為，應成立加重竊盜之幫助犯
      ，公訴人認為被告乙○○應與甲○○論以共同正犯，容有
      誤會，亦應由本院變更起訴法條。另被告甲○○於本院審
      理時已坦承附表編號11至14之竊盜犯行，係其使用足堪兇
      器使用之T 型扳手為之，且被告丙○○、戊○○於附表編
      號11-14 之犯行（詳後述），被告丁○○、乙○○於附表
      編號1-10之犯行（如前所述），均無與甲○○共同竊盜之
      犯意聯絡，是公訴人認被告甲○○涉有同法第321 條第1
      項第4 款結夥竊盜罪一事，容有誤會，然因此與本院論認
      之攜帶兇器竊盜罪間，原係適用同一法條，僅加重之事由
      有異，不生變更起訴法條之問題，併予敘明。
３.   另被告丁○○牙保附表編號3 、4 、7-11所示車輛前之寄
      藏贓物的低度行為，屬牙保贓物的高度行為所吸收，不另
      論罪。又被告丁○○先後7 次寄藏附表1 、2 、5 、6 、
      12 、13 、14所示贓物，與其牙保贓物間之犯行，及甲○○所犯如附表所示之14次加重竊盜犯行，均犯意各別，行
      為互殊，均應予分論併罰。又被告丁○○、甲○○前如事
      實欄一所述，分別甫因偽造文書、侵占案件，各於94年10
      月20 日 、94年7 月7 日執行完畢，各有臺灣高等法院被
      告前案紀錄表在卷可按，渠2 人於受有期徒刑執行完畢後
      ，5 年內故意再犯本件最重本刑有期徒刑以上之罪，均為
      累犯，各應依法加重其刑。被告乙○○係以幫助甲○○犯
      罪之意思而參與，係加重竊盜之幫助犯，依刑法第30條第
      2 項規定，應按正犯之刑減輕之。另附表編號7 、8 、9
      之車輛，係被告甲○○知悉其犯罪前，主動向警察告知而
      帶警察前往上開地點搜尋查獲，此有警詢筆錄在卷可稽，
      符合自首之要件，爰各依刑法第62條前段之規定減輕其刑
      ，並就其刑度先加後減之。
４.   爰審酌被告甲○○不思以正當方式獲取財物，竟貪圖私欲
      ，竊取他人財物，被告丁○○寄藏、牙保贓物、己○○故
      買贓物之行為，造成被害人追索之困難，助長竊風，及被
      告甲○○前有多次竊盜前科，素行不良，及被告乙○○、
      己○○犯後否認犯行，未見悔意，及其個別犯罪手段、目
      的等一切情狀，分別量處如主文之刑，並就被告甲○○、
      丁○○部分定其應執行之刑，被告乙○○、己○○部分諭
      知易科罰金之折算標準。至於扣案之T 型扳手5 支，為被
      告甲○○自承所有並為供本件竊盜所用之物，扣案之砂輪
      機、電鑽各1 台，係被告丁○○所有，為其磨損贓車引擎
      號碼，供本件寄藏贓物所用之物，業據被告甲○○於偵查
      時陳述在卷（見32093 號偵卷第9-11頁），均應依刑法第
      38條第1項第2 款規定，併予宣告沒收之。至於扣案之尖
      嘴鉗、工具1 批等物，卷內未見有其他證據可資證明該等
      扣案物曾供犯本罪或預備犯本罪所用之物，爰不予宣告沒
      收。
二、無罪部分：
（一）公訴意旨略以：(1)被告乙○○與丁○○、甲○○共同意圖
      為自己不法所有，基於竊盜之犯意聯絡，於附表編號1 、
      3-10所示之時、地，由甲○○攜帶T 型扳手，乙○○負責
      把風，竊取附表編號1 、3-10所示之車輛。(2)被告己○○
      基於故買贓物之犯意，分別以每台7500元之價格，向丁○○收購附表編號1 、2 、5 、6 、12、13、14車輛後拆解
      變賣。(3)被告丙○○、戊○○另與甲○○共同意圖為自己
      不法所有，基於竊盜之犯意聯絡，先由丙○○與戊○○於
      附表編號11-14 （即起訴書附表二）所示時、地，竊取如
      附表編號11-14 所示車輛後，再共同或由丙○○指示甲○○將上開車輛開至上址交予丁○○。因認被告乙○○、丙○○、戊○○上開行為係各犯刑法第321 條共同加重竊盜
      罪嫌，被告己○○上開行為係各犯刑法第349 條第2 項故
      買贓物罪嫌。
（二）按犯罪事實應依證據認定之，無證據不得認定犯罪事實；
      不能證明被告犯罪者，應諭知無罪之判決，刑事訴訟法第
      154 條第2 項、同法第301 條第1 項前段分別定有明文。
      次按認定不利於被告之事實，須依積極證據，苟積極證據
      不足為不利於被告事實之認定時，即應為有利於被告之認
      定，更不必有何有利之證據；又事實之認定，應憑證據，
      如未能發現相當證據，或證據不足以證明，自不能以推測
      或擬制之方法，以為裁判基礎；而刑事訴訟法上所謂認定
      犯罪事實之積極證據，係指適合於被告犯罪事實之認定之
      積極證據而言，雖不以直接證據為限，間接證據亦包括在
      內；然而無論直接或間接證據，其為訴訟上之證明，須達
      於通常一般之人均不致有所懷疑，而得確信其為真實之程
      度者，始得據為有罪之認定，倘其證明尚未達到此一程度
      ，而有合理之懷疑存在時，使無從形成有罪之確信，根據
      「罪證有疑，利於被告」之證據法則，即不得遽為不利被
      告之認定（最高法院30年上字第816 號、29年上字第3105
      號、40年台上字第86號及76年台上字第4986號判例意旨參
      照）。
（三）乙○○部分：
      公訴人認乙○○涉犯共同竊盜附表編號1 、3-10之車輛，
      無非以證人甲○○、丁○○之證詞，及乙○○之供述資為
      佐證，惟乙○○雖坦承曾有4 、5 次和甲○○出去，有2
      、3 次幫甲○○開車回來等語，惟除96年11月8 日經警查
      獲該次，被告乙○○、甲○○坦承該車號「UK-8210 」之
      車輛係由乙○○偕同甲○○一同開車回來外，卷內未見有
      證據足證乙○○前幾次與甲○○外出幫忙開車之車輛，確
      係為附表編號1 、3-10所示之車輛，參以甲○○不僅偷竊
      車輛轉交予丁○○，另亦有偷竊車輛販售予九益發解體場
      之情，依罪疑惟輕之法理，公訴人所為訴訟上之證明，尚
      不足認定被告乙○○確有與甲○○共同竊盜附表編號1 、
      3-10之車輛之犯行。
（四）己○○部分：
      又甲○○竊取車輛後交予丁○○，丁○○於磨去引擎號碼
      後，出售予從事解體場之己○○一情，雖如前述，惟編號
      1 、2 、5 、6 、12、13、14於96年11月8 日之扣案地點
      ，分別係於屏東縣竹田鄉○○路5 號、屏東縣竹田鄉○○
      路75號對面空地、高雄市三民區○○○○○路口，此均為
      被告丁○○寄藏贓車之地點，且上開車輛之車體均尚未經
      拆解，與同日於「宏金企業社」所扣得之車輛，顯有差別
      ，依共同被告丁○○供稱：上開車輛都是甲○○所開來後
      ，我還沒賣給己○○的等語（見本院卷(一)第269 頁），及
      被告己○○供稱：最後1 次向丁○○買車，是查獲前1 星
      期，大約在96年11月2 日左右，參以編號1 、2 、5 、6
      、12、13、14所示之車輛遭竊取之時間，均在96年11 月2
      日之後，足認上開車輛係於丁○○尚未出售予己○○前即
      被查獲，此部分己○○即無公訴人所指之故買贓物犯行，
      堪可認定。
（五）丙○○、戊○○部分：
      公訴人認被告丙○○、戊○○涉犯附表編號11-14 之竊盜
      犯行，無非以甲○○於警詢、偵查中之證述，及扣案甲○○之筆記本上記載有「郭大哥」之文字等件資為佐證，惟
      被告丙○○、戊○○堅決否認有何共同竊盜犯行，辯稱：
      其與本案無關，不知為何甲○○要指證渠2 人等語。惟查
      ：
１.   丙○○係「車武館」保養廠之老闆，丁○○於95年間曾在
      其經營之車武館車行內任職，惟車武館車行在95年底已轉
      讓予他人經營；戊○○係車武館保養廠之員工，渠2 人有
      時會開車前往屏東竹田鄉○○村○○路5 號找丁○○驗車
      等情，業據渠2 人於警、偵中供認無訛。惟甲○○雖於警
      詢、偵查中指證稱：附表編號編號11之車輛是丙○○指示
      戊○○去偷竊的，編號12是丙○○去偷的，編號13、14車
      輛是丙○○已經把車門鎖、電門破壞，叫其去到博愛路開
      到丁○○那裡的，其有聽到丁○○在電話中跟丙○○提到
      要偷車，也看到丙○○開過同型的車給丁○○等語（
      32093 號偵卷第142 頁），惟查：(1)被告甲○○雖於警詢
      為前開證詞，惟於本院審理中即翻異前詞，改稱：附表編
      號11-14 之車輛均為其所偷竊，當初在偵查中那樣講是因
      為其要賣贓車給丙○○，丙○○不接受，其不高興才這樣
      說等語，是其證詞已前後反覆不一。又甲○○於96年11月
      19日偕同警察至潮洲路對面草叢、新興路5 號前水溝找出
      找出附表編號4 、7 、8 、9 之物時，其一開始亦指稱上
      開車輛為丙○○與丁○○所偷竊，並其有見到丙○○將上
      開物品棄置於該處等語（見警卷(二)第12頁），於96年12月
      13 日 偵查中方改稱：當天我帶警察去草叢、水溝找到的
      物品，那些車輛都是我偷的等語（見32093 號偵卷第143
      頁），是其證詞前後反覆，多所矛盾，且其對於上開車輛
      係為其或丙○○所偷竊一事本存有利害關係，其對於丙○○、戊○○竊盜證述之憑信性，已顯然有疑。(2)又參以甲○○於警詢中對於附表編號11、12車輛為丙○○、戊○○
      所偷竊一事，其指證先為：因為丙○○將車開至丁○○處
      時，其在場有看到等語（見警卷(二)第8 、10頁），嗣於偵
      查中復證稱：E2-1587 號車輛（附表編號11）是我偷的，
      豐田藍色的車（附表編號12）不是我偷的，因為我聽過丁○○說，除了我偷車外，丙○○也會偷車給他等語（見
      32093 偵卷第142 、143 頁），其指證除不一致外，且其
      偵查中所述顯係傳聞，而難憑採，又縱使丙○○、戊○○
      曾駕駛同款型式之車輛至丁○○之車廠，亦難證明該車輛
      即為附表編號11、12之贓車，亦無從推論該車即為渠2 人
      所竊取。(3)而甲○○對於附表編號13、14之車輛為丙○○
      所竊之指證，係為：96年11月6 日下午，我去車武館找丁○○，丁○○不在，只有丙○○在，他跟我說在高雄市○○○路有車子已經門鎖遭破壞，要我開去新興路5 號前交
      給丁○○，WK-5569 號（編號14）車輛也是等語（見警卷
      (二)第10頁），惟如其所述，丙○○若已將車門鎖破壞，則
      該車則有隨時遭車主發現之風險，其豈有將該車棄置於該
      處，而逕自回車武館，而請偶遇之甲○○再至現場將車開
      至屏東之理，況依甲○○先前指述，丙○○與戊○○亦曾
      親自將車開至屏東丁○○車廠，亦未見丙○○有何甘冒被
      車主發現之風險，而特別花錢請甲○○為車手之必要，是
      甲○○此部分證述，顯悖於常理，而不足採信。
２.   另甲○○扣案之筆記紙中雖記有：「郭大哥6000X2=12000
      」、「郭大哥6000X1=6000 」之文字，惟甲○○於警詢中
      供稱：這記載的意思是2 台贓車是丙○○偷的，所以我跟
      丁○○講好，賣車的錢1 人一半，30000 元是我的，其中
      12000 元我還要給丙○○等語（見警卷(一)第12頁），惟丁○○曾是丙○○所經營車武館之員工，其與丙○○之交情
      顯較與甲○○為深，是丁○○將要給丙○○之款項交予甲○○轉交，已殊難想像；又參以該筆記紙之記載（見警卷
      (一)第148 頁），其上「郭大哥6000X2=12000」之金額係與
      其他車輛出售之金額合計，而加總60000 元之金額均一併
      除以2 ，是該記載之意義若果如甲○○所稱，係丙○○竊
      取車輛金額，則其除計以2 之後，丙○○應僅分得6000元
      ，亦與甲○○證稱：其分得贓款1 半後，還要拿12000 元
      給丙○○等語不合。是亦難憑該扣案筆記紙之記載，遽認
      丙○○即有與甲○○共同竊盜之事實。
（六）綜上所述，就被告乙○○、己○○、丙○○、戊○○上開
      被訴之竊盜、故買贓物之罪嫌部分，公訴人所為訴訟上之
      證明，均未達通常一般之人均不致有所懷疑，而得確信其
      為真實之程度。此外，本院復查無其他積極證據足認上開
      被告有公訴人所指之上述犯行，揆之首開說明，自應為無
      罪之諭知。
據上論斷，應依刑事訴訟法第299 條第1 項前段、第301 條第1
項、第300 條、刑法第30條、第321 條第1 項第3 款，第349 條
第2 項、第47條第1 項、第62條、第41條第1 項前段、第38 條
第1 項第2 款、第51條第5 款、刑法施行法第1 條之1 ，判決如
主文。
本案經檢察官林妙蓁到庭執行職務。
中    華    民    國    98    年    4     月     9     日
                 刑事第一庭   審判長法  官 蔡國卿
                                    法  官 王淑惠
                                    法  官 張琬如
以上正本證明與原本無異。
如不服本判決應於收受送達後10日內向本院提出上訴書狀，並應
敘述具體理由；如未敘述上訴理由者，應於上訴期間屆滿後20日
內向本院補提理由書（均須按他造當事人之人數附繕本）「切勿
逕送上級法院」。
中    華    民    國    98    年    4     月    9     日
                                    書記官 劉甄庭
附錄法條：
中華民國刑法第321條第1項
（加重竊盜罪）
犯竊盜罪而有左列情形之一者，處 6 月以上、 5 年以下有期徒
刑：
一、於夜間侵入住宅或有人居住之建築物、船艦或隱匿其內而犯
之者。
二、毀越門扇、牆垣或其他安全設備而犯之者。
三、攜帶兇器而犯之者。
四、結夥三人以上而犯之者。
五、乘火災、水災或其他災害之際而犯之者。
六、在車站或埠頭而犯之者。
中華民國刑法第349條
（普通贓物罪）
收受贓物者，處 3 年以下有期徒刑、拘役或 5 百元以下罰金。
搬運、寄藏、故買贓物或為牙保者，處 5 年以下有期徒刑、拘役
或科或併科 1 千元以下罰金。
因贓物變得之財物，以贓物論。
附表：
 ┌─┬──────┬─────┬──────┬────────┬────┬─────┐
 │編│   時間     │  被害人  │車號、車款  │    竊取方法    │查獲日及│主文      │
 │號│   地點     │          │            │                │查獲地  │          │
 ├─┼──────┼─────┼──────┼────────┼────┼─────┤
 │  │96年11月6日 │子○○    │HV-5510     │甲○○以T 型扳手│96年11月│甲○○犯攜│
 │  │或96年11月7 │          │（1995年、  │竊取            │8 日、屏│帶兇器竊盜│
 │1 │日某時許，在│          │1323c.c.、福│                │東縣竹田│罪，累犯，│
 │  │高雄縣鳳山市│          │特六和）    │                │鄉○○路│處有期徒刑│
 │  │武營路監理站│          │警卷編號之│                │75號前空│捌月，扣案│
 │  │旁          │          │車          │                │地      │之T 型扳手│
 │  │            │          │            │                │        │伍支，均沒│
 │  │            │          │            │                │        │收之。    │
 ├─┼──────┼─────┼──────┼────────┼────┼─────┤
 │2 │96年11月8日 │辰○○    │UK-8210     │甲○○以T 型扳手│96年11月│甲○○犯攜│
 │  │某時許，在高│          │（1994年、  │竊取            │8 日、屏│帶兇器竊盜│
 │  │雄市三民區澄│          │1400c.c.、裕│                │東縣竹田│罪，累犯，│
 │  │清路547號   │          │隆）        │                │鄉○○路│處有期徒刑│
 │  │            │          │警卷編號之│                │5 號「無│捌月，扣案│
 │  │            │          │車輛        │                │極鳳凰指│之T 型扳手│
 │  │            │          │            │                │玄堂」前│伍支，均沒│
 │  │            │          │            │                │        │收之。    │
 ├─┼──────┼─────┼──────┼────────┼────┼─────┤
 │3 │96年10月31日│辛○○    │TI-3775     │甲○○以T 型扳手│96年11月│甲○○犯攜│
 │  │某時許，在高│          │（1994年、  │竊取            │8 日、屏│帶兇器竊盜│
 │  │雄縣鳳山市鳳│          │1323c.c.、福│                │東縣南州│罪，累犯，│
 │  │東路旁      │          │特六和）    │                │鄉○○路│處有期徒刑│
 │  │            │          │警卷編號之│                │1 巷23之│捌月，扣案│
 │  │            │          │車輛        │                │16號「宏│之T 型扳手│
 │  │            │          │            │                │金企業社│伍支，均沒│
 │  │            │          │            │                │」對面  │收之。    │
 │  │            │          │            │                │  地    │          │
 ├─┼──────┼─────┼──────┼────────┼────┼─────┤
 │4 │96年10月31日│癸○○    │TH-6025     │甲○○以T 型扳手│96年11月│甲○○犯攜│
 │  │某時許，在臺│          │（1991年、  │竊取            │8 日、屏│帶兇器竊盜│
 │  │南縣永康市大│          │1600c.c.、裕│                │東縣南州│罪，累犯，│
 │  │橋一街247巷 │          │隆）        │                │鄉○○路│處有期徒刑│
 │  │113號前     │          │警卷編號之│                │1 巷23之│捌月，扣案│
 │  │            │          │服務優惠卡  │                │16號「宏│之T 型扳手│
 │  │            │          │警卷編號之│                │金企業社│伍支，均沒│
 │  │            │          │車身        │                │」（車身│收之。    │
 │  │            │          │            │                │）      │          │
 │  │            │          │            │                │96年11月│          │
 │  │            │          │            │                │19日、屏│          │
 │  │            │          │            │                │東縣竹田│          │
 │  │            │          │            │                │鄉竹南村│          │
 │  │            │          │            │                │潮洲路旁│          │
 │  │            │          │            │                │」對面草│          │
 │  │            │          │            │                │叢（保養│          │
 │  │            │          │            │                │維修卡）│          │
 │  │            │          │            │                │        │          │
 ├─┼──────┼─────┼──────┼────────┼────┼─────┤
 │5 │96年11月5日 │午○○    │VX-2635     │甲○○以T 型扳手│96年11月│甲○○犯攜│
 │  │某時許，在高│          │（1992年、  │竊取            │8 日、屏│帶兇器竊盜│
 │  │雄縣大寮鄉  │          │1598c.c.、福│                │東縣竹田│罪，累犯，│
 │  │過溪路5-13號│          │特六合）    │                │鄉○○路│處有期徒刑│
 │  │            │          │警卷編號之│                │75號前空│捌月，扣案│
 │  │            │          │保險卡      │                │地      │之T 型扳手│
 │  │            │          │            │                │        │伍支，均沒│
 │  │            │          │            │                │        │收之。    │
 ├─┼──────┼─────┼──────┼────────┼────┼─────┤
 │6 │96年11月3日 │未○○    │XR-4789     │甲○○以T 型扳手│96年11月│甲○○犯攜│
 │  │某時許，在高│          │（1992年、  │方法竊取        │8 日、屏│帶兇器竊盜│
 │  │雄縣大寮鄉大│          │1295c.c.、大│                │東縣竹田│罪，累犯，│
 │  │寮路660號前 │          │發）        │                │鄉○○路│處有期徒刑│
 │  │            │          │警卷編號之│                │75號前空│捌月，扣案│
 │  │            │          │車輛保管收據│                │地      │之T 型扳手│
 │  │            │          │            │                │        │伍支，均沒│
 │  │            │          │            │                │        │收之。    │
 ├─┼──────┼─────┼──────┼────────┼────┼─────┤
 │7 │96年10月26日│庚○○    │UA-4293     │甲○○以T 型扳手│96年11月│甲○○犯攜│
 │  │某時許，在臺│          │（1993年、  │竊取            │19日、屏│帶兇器竊盜│
 │  │南縣永康市大│          │1323c.c.、福│                │東縣竹田│罪，累犯，│
 │  │橋一街28號對│          │特六和）    │                │鄉○○路│處有期徒刑│
 │  │面空地      │          │警卷編號第│                │5 號前水│陸月，扣案│
 │  │            │          │之車牌1面   │                │溝      │之T 型扳手│
 │  │            │          │            │                │        │伍支，均沒│
 │  │            │          │            │                │        │收之。    │
 ├─┼──────┼─────┼──────┼────────┼────┼─────┤
 │8 │96年10月29日│酉○○    │VG-2527     │甲○○以T 型扳手│96年11月│甲○○犯攜│
 │  │某時許，在高│          │（1991年、  │竊取            │19日、屏│帶兇器竊盜│
 │  │雄市左營區華│          │1597c.c.、裕│                │東縣竹田│罪，累犯，│
 │  │夏路414號旁 │          │隆）        │                │鄉竹南村│處有期徒刑│
 │  │空地        │          │警卷編號第18│                │潮洲路旁│陸月，扣案│
 │  │            │          │之加油站點數│                │」對面草│之T 型扳手│
 │  │            │          │存摺        │                │叢      │伍支，均沒│
 │  │            │          │            │                │        │收之。    │
 ├─┼──────┼─────┼──────┼────────┼────┼─────┤
 │9 │96年10月30日│丑○○    │YA-2738     │甲○○以T 型扳手│96年11月│甲○○犯攜│
 │  │某時許，在高│          │（1992 年、 │竊取            │19日、屏│帶兇器竊盜│
 │  │雄市三民區褒│          │2156c.c.、  │                │東縣竹田│罪，累犯，│
 │  │揚街與覺民路│          │Honda）     │                │鄉竹南村│處有期徒刑│
 │  │286巷口     │          │警卷編號第  │                │潮洲路旁│陸月，扣案│
 │  │            │          │19之停車識別│                │」對面草│之扳手伍支│
 │  │            │          │證、車輛修護│                │叢      │，均沒收之│
 │  │            │          │紀錄表      │                │        │。        │
 ├─┼──────┼─────┼──────┼────────┼────┼─────┤
 │10│96年10月30日│卯○○    │P4-0931     │甲○○以T 型扳手│96年11月│甲○○犯攜│
 │  │某時許，在高│          │（1993 年、 │竊取            │8 日、屏│帶兇器竊盜│
 │  │雄市左營區文│          │1597c.c.、  │                │東縣南州│罪，累犯，│
 │  │自路與崇德路│          │裕隆）      │                │鄉○○路│處有期徒刑│
 │  │旁          │          │警卷編號第  │                │1 巷23之│捌月，扣案│
 │  │            │          │之車輛    │                │16號「宏│之T 型扳手│
 │  │            │          │            │                │金企業社│伍支，均沒│
 │  │            │          │            │                │」      │收之。    │
 ├─┼──────┼─────┼──────┼────────┼────┼─────┤
 │11│96年11月間，│申○○    │E2-1587     │甲○○以T 型扳手│96年11月│甲○○犯攜│
 │  │高雄市苓雅區│          │（1993 年、 │竊取            │8 日、屏│帶兇器竊盜│
 │  │建國一路64巷│          │2156c.c.、  │                │東縣南州│罪，累犯，│
 │  │23號        │          │Honda）     │                │鄉○○路│處有期徒刑│
 │  │            │          │警卷編號第│                │1 巷23之│捌月，扣案│
 │  │            │          │之車輛      │                │16號「宏│之扳手伍支│
 │  │            │          │            │                │金企業社│，均沒收之│
 │  │            │          │            │                │」      │。        │
 ├─┼──────┼─────┼──────┼────────┼────┼─────┤
 │12│96年11月5日 │巳○○    │ZW-2856     │甲○○以T 型扳手│96年11月│甲○○犯攜│
 │  │某時許，在高│          │（1995 年、 │竊取            │8 日、屏│帶兇器竊盜│
 │  │雄縣大寮鄉大│          │1587c.c.、  │                │東縣竹田│罪，累犯，│
 │  │寮路665巷口 │          │豐田）      │                │鄉○○路│處有期徒刑│
 │  │            │          │警卷編號第│                │5 號前廣│捌月，扣案│
 │  │            │          │之車輛      │                │場      │之T 型扳手│
 │  │            │          │            │                │        │伍支，均沒│
 │  │            │          │            │                │        │收之。    │
 ├─┼──────┼─────┼──────┼────────┼────┼─────┤
 │13│96年11月6日 │壬○○    │ZW-7182     │甲○○以T 型扳手│96年11月│甲○○犯攜│
 │  │某時許，在高│          │（1999 年、 │竊取            │8 日、屏│帶兇器竊盜│
 │  │雄市鼓山區博│          │1997c.c.、三│                │東縣竹田│罪，累犯，│
 │  │愛一路與至聖│          │陽）        │                │鄉○○路│處有期徒刑│
 │  │路口        │          │警卷編號第│                │5 號前廣│捌月，扣案│
 │  │            │          │之車輛      │                │場      │之T 型扳手│
 │  │            │          │            │                │        │伍支，均沒│
 │  │            │          │            │                │        │收之。    │
 ├─┼──────┼─────┼──────┼────────┼────┼─────┤
 │14│96年11月2日 │寅○○    │WK-5569     │甲○○以T 型扳手│96年11月│甲○○犯攜│
 │  │某時許，在高│          │（1991 年、 │竊取            │19日於高│帶兇器竊盜│
 │  │雄縣大寮鄉力│          │2298c.c.、賓│                │雄市三民│罪，累犯，│
 │  │行路燦坤量販│          │士）        │                │區自立與│處有期徒刑│
 │  │店旁        │          │警卷編號第│                │熱河路口│捌月，扣案│
 │  │            │          │之車輛      │                │        │之T 型扳手│
 │  │            │          │            │                │        │伍支，均沒│
 │  │            │          │            │                │        │收之。    │
 └─┴──────┴─────┴──────┴────────┴────┴─────┘


司法院資訊處製作；財團法人民間司法改革基金會備份。
